臺灣苗栗地方法院刑事判決　　　　　　　　　　　　　九十三年度訴字第二四二號
　　公　訴　人　臺灣苗栗地方法院檢察署檢察官
　　被　　　告　甲○○
右列被告因違反槍砲彈藥刀械管制條例案件，經檢察官提起公訴（九十年度偵字第五
一０九號），經本院合議庭裁定適用簡式審判程序，判決如左：
    主  文
甲○○未經許可，持有可發射子彈具有殺傷力之改造手槍，累犯，處有期徒刑壹年肆
月，併科罰金新臺幣伍萬元，罰金如易服勞役以新臺幣玖佰元即銀元參佰元折算壹日
。扣案之改造手槍壹支（槍枝管制編號：0000000000，含彈匣）、改造子彈貳顆均沒
收。
    事  實
一、甲○○於民國八十六年間，因違反麻醉藥品管理條例案件，經本院判處有期徒刑
    四月，於八十八年七月二十一日易科罰金執行完畢（構成累犯）。竟不知悔改，
    於九十一年三月間某日，在台中市火車站附近「滾石舞廳」外，明知未經許可，
    不得無故持有槍枝、子彈，竟向不詳姓名之成年男子，以新台幣七萬元之代價，
    購得可發射子彈具有殺傷力之改造玩具手槍一把及改造子彈二十三顆（其中含具
    有殺傷力之改造子彈二顆），未經許可，將之攜回苗栗縣通霄鎮○○里○○鄰○
    ○路三巷五號之九住處附近之土地公廟後方草叢藏放而不法持有之。嗣於九十二
    年十二月三日下午四時許，為警循線知悉柯立宇持有上開槍、彈後，依法聲請搜
    索票至其住處搜索未果，嗣經甲○○自動帶同警方前往上開藏放處，扣得上開槍
    枝一把及改造子彈二十三顆。
二、案經苗栗縣警察局通霄分局移送臺灣苗栗地方法院檢察署檢察官偵查起訴。
    理  由
一、程序方面：
    本件被告甲○○所犯為槍砲彈藥刀械管制條例第十一條第四項、第十二條第四項
    之罪，核均屬刑事訴訟法第二百七十三條之一第一項所定死刑、無期徒刑、最輕
    本刑為三年以上有期徒刑以外之罪，亦非高等法院管轄之第一審案件，而被告於
    本院行準備程序中就被訴事實為有罪之陳述，經告知被告簡式審判程序之旨並聽
    取當事人意見後，本院合議庭裁定由受命法官獨任進行簡式審判程序，合先敘明
    。
二、認定犯罪事實所根據的證據及理由：
    (一)被告甲○○於審理中自白未經許可，持有可發射子彈具有殺傷力之改造手槍一
      枝及同具有殺傷力之子彈二顆，有違反槍砲彈藥刀械管制條例犯行不諱。
    (二)被告於九十二年十二月三日下午四時許，係為警循線知悉柯立宇持有槍、彈後
      ，依法聲請搜索票至其住處搜索未果，嗣經甲○○自動帶同警方前往上開藏放
      處，扣得上開槍、彈一節，業據查獲機關委派當日前往現場執行搜索之警員乙
      ○○到庭為口頭補充報告在卷，並有搜索票影本及現場查獲照片八幀在卷可憑
      。本件查獲前，司法警察機關既已合理懷疑被告持有槍枝、彈藥而為警查獲，
      從而被告自無從依自首規定減輕其刑，附此敘明。
    (三)扣案之改造手槍一把（含彈匣一個），係由仿貝瑞塔廠八四型半自動手槍製造
      之玩具手槍換裝土造金屬槍管而成之改造手槍，機械性能正常，可擊發適用子
      彈，具有殺傷力；送鑑改造子彈二十三顆，認為均係由玩具金屬彈殼加裝直徑
      8.9mm 之土造金屬彈頭改造而成之改造子彈，經採樣七顆試射，其中二顆均可
      擊發，具有殺傷力，其餘五顆，無法擊發，認為不具殺傷力等情，有內政部警
      政署刑事警察局九十三年一月二十七日刑鑑字第○九二０二三四五八０號槍彈
      鑑定書在卷可憑。
    (四)由上述各節參互佐證，被告自白犯行，核與事實相符，應堪採信。事證明確，
      被告犯行堪以認定。
三、論罪科刑的理由：
    (一)核被告甲○○未經許可，持有具有殺傷力之改造手槍及子彈，係犯槍砲彈藥刀
      械管制條例第十一條第四項、第十二條第四項之罪。被告以一行為，同時持有
      槍枝、子彈，應依刑法第五十五條規定，從一重依持有槍枝罪處斷。
    (二)被告曾因違反麻醉藥品管理條例案件，經本院判處有期徒刑四月，於八十八年
      七月二十一日易科罰金執行完畢，有台灣苗栗地方法院檢察署刑案資料查註紀
      錄表在卷可稽，其受有期徒刑執行完畢後，五年以內再犯本件有期徒刑以上之
      罪，為累犯，應依刑法第四十七條規定加重其刑。
    (三)起訴法條誤繕為「槍砲彈藥刀械管制條例第十條第四項」，既經公訴檢察官於
      本院審理中更正，爰逕於事實欄予以更正，不另變更法條。
    (四)被告前因違反槍砲彈藥刀械管制條例案件，經本院於九十二年七月二十三日以
      九十二年度訴字第一九八號刑事判決，判處有期徒刑一年六月，併科罰金新台
      幣三萬元（現在執行刑罰中），有該判決書影本附卷可稽。經核被告本件之持
      有槍枝、子彈時間雖有部分與上開判決重疊，然前開判決之被告違法事實，係
      於八十八年五月間向其友案外人鄒博文（已死亡）取得；與本件係於九十一年
      三月間某日，在台中市火車站附近「滾石舞廳」外，向綽號「同學」之不詳姓
      名成年男子另行購買取得，顯係另行起意，並非同一行為，二者間並無事實上
      或裁判上一罪之關係，自不受前開確定判決既判力之影響，仍應依法論科。
    (五)扣案之改造子彈二十三顆，經採樣七顆試射，其中僅二顆可擊發，具有殺傷力
      ；其餘五顆，同經鑑定無法擊發，認為不具殺傷力。其餘未經鑑定之子彈，經
      本院函請鑑定機關重為鑑定，亦經該鑑定機關函釋依現有作業規範及人力，無
      從進行。從而，其他未經鑑定之子彈，既有不具殺傷力之可能，即難謂有積極
      證據足資認定均為違反槍砲彈藥刀械管制條例第十二條第四項之子彈，基於「
      所知重於所犯，從其所犯」之法理，本院即僅得就被告持有具殺傷力之子彈二
      顆部分予以論罪，沒收亦同，均併此敘明。
    (六)爰審酌被告前於九十二年三月二十日即曾為警查獲持有槍枝及子彈，設當時即
      有悛悔之意，即應於是時主動繳交本件之槍枝、子彈，竟不為此圖而存僥倖之
      心，明知不得非法持有槍枝、子彈，竟自九十一年三月間取得本件查獲之槍、
      彈後，繼續不法長期持有之，雖未持以供其他犯罪使用，然足徵其惡性重大，
      違法認識亦甚著，本應從重量刑。惟念本次之查獲過程，仍得力於被告主動至
      藏匿現場取出而交付於警方，始得順利查獲該槍、彈而予扣案，減少對社會之
      潛在威脅，而降低對安全上之重大危害，從而被告雖未能依自首規定而獲邀寬
      典，然於量刑上亦應予以適度之減輕。且衡酌被告於偵、審中均坦承犯行，對
      檢察官求處刑度亦衷心表示誠服之意等一切情狀，量處如檢察官求處刑度之刑
      ，並就宣告罰金刑部分，諭知易服勞役之折算標準。
    (七)扣案之改造手槍一支（槍枝管制編號：0000000000，含彈匣）、具殺傷力之改
      造子彈二顆，核屬違禁物，應依刑法第三十八條第一項第一款規定宣告沒收。
      其餘扣案之改造子彈二十一顆，其中五顆業經試射，餘亦無積極證據足資認定
      為違禁物，均非屬槍砲彈藥刀械管制條例所規定之子彈，爰均不宣告沒收（被
      告業於審理中同意拋棄，請檢察官自行依法處理）。
四、適用法律依據：
    (一)刑事訴訟法第二百七十三條之一第一項，第二百九十九條第一項前段。
    (二)槍砲彈藥刀械管制條例第十一條第四項、第十二條第四項。
    (三)刑法第十一條、第五十五條、第四十七條、第三十八條第一項第一款、第四十
      二條第二項。
    (四)罰金罰鍰提高標準條例第二條，現行法規所定貨幣單位折算新臺幣條例第二條
      。
本案經檢察官廖啟村到庭執行職務。
中　　　華　　　民　　　國　　九十三　　年　　　八　　　月　　三十一　　日
                                臺灣苗栗地方法院刑事第三庭
                                    法  官    楊台清
右正本證明與原本無異。
如不服本判決，應於送達後十日內向本院提出上訴狀(須附繕本)，上訴於台灣高等
法院台中分院。
                                    書記官    王月香
中　　　華　　　民　　　國　　九十三　　年　　　八　　　月　　三十一　　日
附錄本案論罪科刑法條全文
槍砲彈藥刀械管制條例第十一條
未經許可，製造、販賣或運輸第四條第一項第一款所稱其他可發射金屬或子彈具有殺
傷力之各式槍砲者，處五年以上有期徒刑，併科新臺幣一千萬元以下罰金。
未經許可，轉讓、出租或出借前項所列槍砲者，處三年以上十年以下有期徒刑，併科
新臺幣七百萬元以下罰金。
意圖供自己或他人犯罪之用，而犯前二項之罪者，處無期徒刑或七年以上有期徒刑，
併科新臺幣一千萬元以下罰金。
未經許可，持有、寄藏或意圖販賣而陳列第一項所列槍砲者，處一年以上七年以下有
期徒刑，併科新臺幣七百萬元以下罰金。
第一項至第三項之未遂犯罰之。
槍砲彈藥刀械管制條例第十二條
未經許可，製造、販賣或運輸子彈者，處一年以上七年以下有期徒刑，併科新台幣五
百萬元以下罰金。
未經許可，轉讓、出租或出借子彈者，處六月以上五年以下有期徒刑，併科新台幣三
百萬元以下罰金。
意圖供自己或他人犯罪之用，而犯前二項之罪者，處三年以上十年以下有期徒刑，併
科新台幣七百萬元以下罰金。
未經許可，持有、寄藏或意圖販賣而陳列子彈者，處五年以下有期徒刑，併科新台幣
三百萬元以下罰金。
第一項至第三項之未遂犯罰之。
